臺灣臺北地方法院刑事判決　　　　　　　93年度訴字第1079號
公　訴　人　臺灣臺北地方法院檢察署檢察官
被　　　告　甲○○
上列被告因詐欺案件，經檢察官聲請以簡易判決處刑（93年度偵
字第2923號），本院改依通常程序，因被告為有罪之陳述，本院
合議庭裁定改依簡式審判程序審理，判決如下：
    主  文
甲○○連續行使偽造私文書，足以生損害於公眾及他人，處有期
徒刑伍月，如易科罰金以參佰元折算壹日，緩刑參年。
如附表所示之相片貳張、署名拾貳枚均沒收。
    事  實
一、甲○○與尹順親（另案偵辦）共同基於行使變造特種文書、
    行使偽造私文書，及意圖為自己不法所有之向下述電信公司
    詐取手機概括犯意，分別先於台北市某賓館內，甲○○將其
    照片交付尹順親，供尹順親當場換貼在李宛諭身分證上而變
    造之，再交由甲○○於民國92年11月26日及28日，在台北市
    ○○路○段1號「震旦通訊台北辛亥店」、基隆市○○路299
    號「中華電信股份有限公司基隆營運處」、台北市○○區○
    ○街119號「金堡通訊有限公司」、台北市○○區○○路3段
    37號「台灣電店股份有限公司文山特約服務中心」，持換貼
    有甲○○照片之變造李宛諭國民身分證，向泛亞電信公司、
    中華電信公司、和信電訊公司及台灣大哥大股份有限公司，
    佯以「李宛諭」名義，填具各該行動電話申請書，並在各該
    申請書上簽章欄內偽造「李宛諭」署押共4枚，持向承辦人
    員申請門號0000000000（附贈ANA C3092型手機1支）、
    0000000000、0000000000、0000000000、0000000000號（附
    贈MOTOROLA V66型手機1支）行動電話，藉以表示係由李宛
    諭本人申請之意，使泛亞電信及中華電信公司陷於錯誤，核
    准上揭門號並交付各該門號之SIM卡，足以生損害於李宛諭
    及泛亞電信公司、中華電信公司、和信電訊公司、台灣大哥
    大股份有限公司對於行動電話門號資料管理之正確性。台灣
    大哥大公司及泛亞電信公司並因之陷於錯誤，而依約交付上
    開手機與甲○○，甲○○則每支門號向尹順親收取新台幣
    500元之報酬，而將上開SIM卡及手機交與尹順親使用。
二、嗣甲○○及尹順親復共同基於前開概括犯意之聯絡，，於民
    國92年12月8日上午，在台北市○○路○段「晶光賓館」815
    室內，再由甲○○交付本人照片，供尹順親換貼於其在便利
    商店影印拾獲之乙○○之國民身分證上，復由甲○○持前揭
    變造之身分證，於同日下午4時40分許，至台北市○○區○
    ○路3段63號「神通企業社」，申辦和信電訊股份有限公司
    （下簡稱和信電訊公司）行動電話門號，並於行動電話服務
    申請書上偽造乙○○之署名，表示乙○○申請該行動電話服
    務並同時領專案手機1支之意而偽造該私文書再交付行使之
    ，足生損害於乙○○本人與和信電訊公司對用戶管理上之正
    確性，嗣因承辦人員蔡汀濱發覺有異，而報警查獲，並扣得
    偽造之乙○○身分證乙枚，而詐欺手機未遂。
三、案經台北市政府警察局文山第二分局報請臺灣臺北地方法院
    檢察署檢察官偵查起訴。
    理  由
一、訊據被告坦承上開犯行不諱，核與被害人乙○○、證人蔡汀
    濱、同案共犯尹順親等人於警詢中所供相符，並有變造之乙
    ○○身分證、內政部警政署刑事警察局93年1月16日刑鑑字
    第959號鑑驗通知書，及台灣大哥大電信公司、泛亞電信公
    司、和信電信公司行動電話服務申請書各1份，中華電信公
    司行動電話申請書2份在卷可證，本件事證明確，被告犯行
    已堪認定。
二、核被告所為，係犯刑法第216條、第210條之行使偽造私文書
    罪、第216條、第212條之行使變造私文書罪，及第339條第
    1項之詐欺取財罪、第339條第3項第1項之詐欺取財未遂罪（
    最後1次部分），其偽造署押部分為偽造文書之部分行為，
    變造特種文書及偽造文書之低度行為，均為行使之高度行為
    所吸收，不另論罪。又其2次詐欺取財罪與1次詐欺取財未遂
    罪，及其多次行使行為，時接事同，所犯犯罪構成要件同一
    ，顯係基於概括之犯意為之，均應論以連續犯一罪並加重其
    刑；其所犯連續行使偽造私文書罪、連續行使變造私文書罪
    、連續詐欺取財罪3罪之間，有目的與手段之牽連關係，均
    應以法定刑較重之連續偽造私文書罪論處。爰審酌被告犯罪
    之動機、目的、手段、品行、智識程度、所生之危害及犯罪
    後之態度等一切情狀，量處如主文所之刑，並諭知易科罰金
    之折算標準，扣案如附表所示之相片2張為被告所有，供其
    犯本件之罪所用及偽造之以「乙○○」及「李宛諭」名義之
    署名12枚均沒收。
三、據上論斷，應依刑事訴訟法第452條、第273條之1第1項、第
    299條第1項前段、刑法第28條、第56條、第216條、第210
    條、第212條、第41條第1項前段、第38條第1項第2款、第
    219條罰金罰鍰提高標準條例第1條前段、第2條前段，判處
    如主文所示之刑。
中　　華　　民　　國　　94　　年　　8　　月　　25 　日
　　　　　　　　　刑事第一庭   法　官  劉亭柏
上正本證明與原本無異。
如不服本判決，應於判決送達後10日內向本院提出上訴狀。
                               書記官  羅欣宜
中　　華　　民　　國　　94 　 年　　8　　月　　25 　日
附表：應依法宣告沒收之物
┌──┬───────┬─────────────┬──┐
│編號│名          稱│出                      處│數量│
├──┴───────┴─────────────┴──┤
│乙○○部分                                            │
├──┬───────┬─────────────┬──┤
│ 1. │照片          │遭變造之身分證上          │ 1張│
│    │              │（身分證字號-Ｚ000000000） │    │
├──┼───────┼─────────────┼──┤
│ 2. │簽名          │和信電訊門號申請書        │ 2枚│
│    │              │（神通企業社提供）        │    │
├──┼───────┼─────────────┼──┤
│ 3. │簽名          │和信電訊優惠補貼綁約同意書│ 2枚│
│    │              │（神通企業社提供）        │    │
├──┴───────┴─────────────┴──┤
│李宛諭部分                                            │
├──┬───────┬─────────────┬──┤
│ 4. │照片          │變造之身分證上            │ 1張│
│    │              │（身分證字號-Ｚ000000000） │    │
├──┼───────┼─────────────┼──┤
│ 5. │簽名          │中華電信門號申請書-       │ 2枚│
│    │              │0000000000、0000000000    │    │
├──┼───────┼─────────────┼──┤
│ 6. │簽名          │台灣大哥大門號申請書-     │ 1枚│
│    │              │0000000000                │    │
├──┼───────┼─────────────┼──┤
│ 7. │簽名          │台灣大哥大手機專案同意書  │ 2枚│
│    │              │（附贈MOTO-V66型手機1支） │    │
├──┼───────┼─────────────┼──┤
│ 8. │簽名          │泛亞電信門號申請書-       │ 2枚│
│    │              │0000000000                │    │
│    │              │（附贈ANA C3092型手機1支）│    │
├──┼───────┼─────────────┼──┤
│ 9. │簽名          │和信電訊門號申請書-       │ 1枚│
│    │              │0000000000                │    │
└──┴───────┴─────────────┴──┘
附刑法第216條、第210條條全文：
中華民國刑法第210條
 (偽造變造私文書罪)
偽造、變造私文書，足以生損害於公眾或他人者，處五年以下有
期徒刑。
中華民國刑法第216條
 (行使偽造變造或登載不實之文書罪)
行使第210條至第215條之文書者，依偽造、變造文書或登載不實
事項或使登載不實事項之規定處斷。
